臺灣屏東地方法院民事判決　　　　　　110年度潮簡字第628號
原　　　告　良京實業股份有限公司

法定代理人　平川秀一郎

訴訟代理人　曾玟玟　



被　　　告　李悄伶即李碧霞

上列當事人間請求清償借款事件，本院於民國110年12月3日言詞
辯論終結，判決如下：
    主  文
被告應給付原告新臺幣（下同）206,611元，及自95年11月22日
起至清償日止，按週年利率百分之15計算之利息。
原告其餘之訴駁回。
訴訟費用2,210 元由被告負擔。
本判決第一項得假執行。但被告於執行標的物拍定、變賣或物之
交付前，以206,611元為原告預供擔保，或將請求標的物提存後
，得免為假執行。
    事實及理由要領
本件原告起訴原請求被告應給付原告206,611元，及自95年11月
22日起至清償日止，按週年利率百分之15計算之利息，暨自95年
12月23日起至清償日止，其逾期在6個月以內者，按上開利率百
分之10，逾期超過6個月者，按上開利率百分之20計算之違約金
。嗣當庭將訴之聲明變更為：被告應給付原告206,611元，及自
95年11月22日起至清償日止，按週年利率百分之15計算之利息，
暨自95年12月23日起至104年8月31日止，其逾期在6個月以內者
，按上開利率百分之10，逾期超過6個月者，按上開利率百分之
20計算之違約金。核原告所為係減縮應受判決事項之聲明，於法
並無不合，應予准許。原告主張被告積欠其如主文所示金額之事
實，業據其提出與其主張相符之證據資料為證，被告經本院合法
通知後，既未於言詞辯論期日到場爭執，復未提出書狀答辯以供
本院斟酌，本院審酌原告所提證據，堪認其主張為真實。另按約
定之違約金額過高者，法院得減至相當數額，民法第252條定有
明文。故當事人約定之違約金如屬過高，法院即得依職權減至相
當之數額，無待於當事人之主張。當事人約定之違約金究屬何性
質，應依當事人訂約旨意審認之，如當事人未另為訂定，依民法
第250條第2項前段規定，視為損害賠償總額預定性之違約金，而
違約金是否相當，須依一般客觀事實，社會經濟狀況及當事人所
受損害情形，以為衡量之標準，若所約定之額數，與實際損害顯
相懸殊者，法院自得酌予核減。經查，本件循環信用貸款契約第
8條並未約定為懲罰性違約金，而上開契約約定之利率已有年利
率15％，而近年來國內貨幣市場之利率已大幅調降，原告並未證
明除利息損失外更有何特別損害，則將原告請求之違約金合併利
息計算，金額顯然過高，對被告顯失公平，爰將原告訴之聲明第
1項後段所請求之違約金部分酌減為0元，始為適當。從而，原告
依據消費借貸及債權讓與之法律關係，請求被告給付如主文所示
之金額及利息，為有理由，應予准許，逾此範圍則無理由。本件
原告勝訴部分係就民事訴訟法第427條訴訟適用簡易程序所為被
告敗訴之判決，依同法第389條第1項第3款規定，應職權宣告假
執行，並依同法第392條第2項、第3項規定，依職權宣告被告如
預供相當之擔保，得免為假執行。又本件訴訟費用確定為2,210
元，命由敗訴之被告負擔，附此敘明。
中    華    民    國   110    年    12    月    8     日
                  潮州簡易庭      法  官  麥元馨
正本係照原本作成。
如對判決上訴，須於判決送達後20日內向本院提出上訴狀，其未
表明上訴理由者，應於提出上訴後20日內向本院補提理由書狀（
均須按他造當事人之人數附繕本）。如委任律師提起上訴者，應
一併繳納上訴審裁判費。
中    華    民    國   110    年    12    月    8     日
                                  書記官  洪雅玲